最高法院刑事判決　　　　　　九十四年度台上字第二七七八號
　　上　訴　人　甲○○原名袁.
　　　　　　　　　　　　63號.
　　選任辯護人　洪大明律師
上列上訴人因違反毒品危害防制條例案件，不服台灣高等法院中
華民國九十四年二月二十三日第二審判決（九十二年度上訴字第
四九七號，起訴案號：台灣新竹地方法院檢察署八十九年度偵字
第六二三號），提起上訴，本院判決如下：
    主  文
原判決撤銷，發回台灣高等法院。
    理  由
本件原判決認定上訴人甲○○與自稱「劉益伍」之男子約定，於
民國八十九年一月二十七日，先由甲○○至新竹市○○路與世界
街口，向「劉益伍」拿取新台幣（下同）三萬元後，再持至新竹
縣竹東加油站交予另一不詳姓名年籍之成年男子，同時向該名男
子取回第二級毒品安非他命，「劉益伍」並願給予上訴人五千元
作為報酬。上訴人為圖此利，即基於運輸第二級毒品安非他命之
犯意，於八十九年一月二十七日由台北縣鶯歌鎮至板橋市，找不
知情之友人杜鴻海載其至新竹市○○路與世界街口處，由「劉益
伍」處取得三萬元，再搭乘杜鴻海所駕駛之甫至新竹縣竹東加油
站，交給已與「劉益伍」約好在該處等待之另一不詳姓名成年男
子，並自該男子處取得第二級毒品安非他命十七包（合計淨重一
三七點二九公克，包裝重一０點九四公克），甲○○並將之藏置
於內褲內，繼續搭乘杜鴻海之車將安非他命運至新竹市○○路一
四三號前，等待要交予「劉益伍」之男子，於八十九年一月二十
八日一時四十分許，為警接獲檢舉前往查獲，並在甲○○之內褲
內發現上開毒品安非他命十七包等情，因而撤銷第一審之判決，
仍論處上訴人甲○○運輸第二級毒品罪刑，固非無見。
惟查：一、原判決認定上訴人前開事實，係以上訴人於警、偵訊
業已坦承甚詳為其論據，但上訴人於警、偵訊中一再否認知悉為
警查獲之該十七包物品是安非他命，並辯稱：「因為劉益伍告訴
我那是減肥藥是走私的、要我藏好」、「是對方拿給我時說是走
私藥物要放好，我未去拆開看」（見台灣新竹地方法院檢察署八
十九年度偵字第六二三號卷第三、十六、二五頁）等語，原判決
引據上揭供述為上訴人坦承犯行之論據，顯有證據上之理由矛盾
。二、按被告之自白，非出於強暴、脅迫、利誘、詐欺、疲勞訊
問、違法羈押或其他不正之方法，且與事實相符者，得為證據。
又訊問被告，應全程錄音；必要時，並應全程連續錄影。但有急
迫情況且經記明筆錄者，不在此限。刑事訴訟法第一百五十六條
第一項、第一百條之一第一項定有明文。上訴人第一審辯稱：警
訊筆錄係警察叫我這樣講的，後來偵查中檢察官兇我，說如不照
以前講的話，要定我很多罪等情（見第一審卷一第十頁），原審
雖勘驗警訊錄音帶，勘驗結果並認錄音帶內容與警訊筆錄相同，
惟選任辯護人當庭即表示筆錄製作時間有二個多小時，但錄音帶
只有幾分鐘而已。如辯護人所辯屬實，警訊筆錄顯然違反刑事訴
訟法第一百條之一第一項之規定，其效力如何？又對於偵訊筆錄
，原審法院並未就上訴人辯稱檢察官有脅迫上訴人一節加以調查
，其遽行引為不利上訴人之證據，適用法則亦有未當。三、證人
杜鴻海於第一審證稱：案發當天，上訴人打電話給伊，伊表示要
去苗栗，上訴人就叫伊順道載去新竹，上訴人告訴伊有聯絡一個
朋友在某地方等，當時伊有看到上訴人在聯絡，而上訴人指示伊
，開到上訴人和朋友約定的地方後，即有一個男子上車，該名男
子坐在伊的旁邊，上訴人坐在右後座，該名男子上車後大約五秒
鐘後，警察就來了等情，依其證詞觀之，是否足堪證明該證人曾
載上訴人到新竹市○○路與世界街口處，並由上訴人向「劉益伍
」取得三萬元，及至新竹縣竹東加油站，向不詳姓名之成年男子
取得安非他命等情，仍欠明瞭，原審未遑詳查審究及此，遽採為
判決之基礎，亦有調查未盡及判決不備理由之違誤。上訴意旨以
前詞指摘原判決不當，非無理由，應認原判決有發回更審之原因
。
據上論結，應依刑事訴訟法第三百九十七條、第四百零一條，判
決如主文。
中　　華　　民　　國　九十四　年　　五　　月　二十六　日
                      最高法院刑事第八庭
                          審判長法官  呂　潮　澤
                                法官  吳　昆　仁
                                法官  孫　增　同
                                法官  吳　昭　瑩
                                法官  趙　文　淵
      本件正本證明與原本無異
                                      書  記  官
中　　華　　民　　國　九十四　年　　六　　月　　一　　日
                                                      Ｑ
